【裁判字號】    97,交上易,155
【裁判日期】    970214
【裁判案由】    業務過失傷害
【裁判全文】
臺灣高等法院臺中分院刑事判決       97年度交上易字第155號
上  訴  人  臺灣臺中地方法院檢察署檢察官
被      告  丙○○
上列上訴人因被告業務過失傷害案件，不服臺灣臺中地方法院96
年度交易字第391號，中華民國96年11月8日第一審判決（起訴案
號：臺灣臺中地方法院檢察署96年度偵字第8522號），提起上訴
，本院判決如下：
    主  文
原判決撤銷，發回臺灣臺中地方法院。
    理  由
一、本件原審以告訴人乙○○提出告訴之期日已逾六個月之告訴
    期間，而諭知被告丙○○公訴不受理。惟按刑法第284條第2
    項之過失傷害罪須告訴乃論，為刑法第287條前段所明定。
    而告訴乃論之罪，其告訴應自得為告訴之人知悉犯人之時起
    ，於六個月內為之；犯罪之被害人，得為告訴；被害人之法
    定代理人或配偶，得獨立告訴，刑事訴訟法第237條第1項、
    第232條、第233條第1項分別定有明文。又當事人無正當理
    由，於調解期日不到場者，視為調解不成立；告訴乃論之刑
    事事件由有告訴權之人聲請調解者，經調解不成立時，鄉、
    鎮、市公所依其向調解委員會提出之聲請，將調解事件移請
    該管檢察官偵查，並視為於聲請調解時已經告訴，亦為鄉鎮
    市調解條例第20條前段、第31條所明定。告訴乃論之罪，一
    經合法告訴，訴追條件即已完備，而被害人與被害人配偶之
    告訴權，各自獨立存在，本得分別行使，已為之合法告訴，
    不因他告訴權人之不合法告訴而受影響。被害人甲○○之配
    偶乙○○於民國（下同）95年11月20日具狀向檢察官表明追
    加丙○○為被告時，距乙○○知悉被告犯本件業務過失傷害
    罪之95年4月24日，雖已逾六個月之法定告訴期間，惟被害
    人甲○○於案發後即以自己為聲請人，並以丙○○、謝進聰
    及葉潮松為對造人，向臺中縣太平市調解委員會聲請調解，
    嗣本件調解因丙○○未到場、甲○○之配偶乙○○、謝進聰
    、葉潮松意見不一致而不成立，有臺中縣太平市調解委員會
    95年8月29日調解不成立證明書影本在卷可稽（他字卷第8頁
    ），則本件被害人甲○○於告訴期間內既已為調解之聲請，
    依首揭規定，經調解不成立時，若該有告訴權之聲請人有向
    調解委員會聲請將調解案件移請檢察官偵查時，則依鄉鎮市
    調解條例第31條之規定，應視為於聲請調解時已經合法告訴
    ，訴追條件業已完備，檢察官之起訴即為適法，若未另聲請
    移請檢察官偵查，則檢察官之起訴即屬欠缺訴追要件之不合
    法，應為公訴不受理之諭知。原審並未究明本件調解不成立
    後，被害人甲○○是否有另行向調解委員會聲請將調解案件
    移請檢察官偵查，而得充實訴追要件，為合法告訴人，即遽
    以另一告訴人乙○○之告訴不合法，逕諭知被告丙○○部分
    公訴不受理，尚嫌速斷，是檢察官上訴意旨指摘公訴不受理
    之判決不當，為有理由，應由本院將原判決撤銷，發回原審
    法院另為適當之裁判，並不經言詞辯論為之。
二、據上論斷，應依刑事訴訟法第369條第1項但書、第372條，
    判決如主文。
中    華    民    國    97    年    2    月     14    日
            刑事第四庭    審判長法  官  洪  耀  宗
                                法  官  劉  登  俊
                                法  官  陳  欣  安
上列正本證明與原本無異。
不得上訴。
                                書記官  阮  正  枝
中    華    民    國    97    年    2     月    14    日


司法院資訊處製作；財團法人民間司法改革基金會備份。
